最高法院刑事判決　　　　　　　　　　　　　　　九十一年度台上字第一八○二號
　　上　訴　人　甲○○
右上訴人因違反毒品危害防制條例案件，不服臺灣高等法院高雄分院中華民國九十一
年一月十六日第二審更審判決（九十年度上更(一)字第三八六號，起訴案號：臺灣屏東
地方法院檢察署八十七年度偵字第二八一九、六八九二、七一三六號），提起上訴，
本院判決如左：
    主  文
上訴駁回。
    理  由
按刑事訴訟法第三百七十七條規定，上訴於第三審法院，非以判決違背法令為理由，
不得為之，是當事人提起第三審上訴，應以原判決違背法令為理由，係屬法定要件。
如果上訴理由狀並未依據卷內訴訟資料，具體指摘原判決不適用何種法則或如何適用
不當，或所指原判決之違法情事，顯與法律規定得為第三審上訴理由之違法情形不相
適合時，均應認其上訴為違背法律上之程式，予以駁回。本件原判決撤銷第一審不當
之判決，改判論處上訴人甲○○連續販賣第二級毒品累犯罪刑，已詳敘所憑之證據及
認定之理由，並對上訴人嗣後翻異前供否認犯罪之辯詞，如何不足採信，均已依據卷
內資料，詳予指駁。而證據之取捨，為事實審法院之職權，證人之陳述有部分前後未
盡相符時，究竟何者可採，法院仍得衡情酌理予以審定。本件證人吳文清之證言，關
於購買之次數、金額前後雖略有不符，惟其對於確曾向上訴人購買安非他命之基本事
實，自警訊、偵查、第一審及原審訊問時，始終一致，雖其於警訊時稱向上訴人購買
一次，但於第一審審理時已證稱向上訴人買過多次，其中六千元（新台幣，以下同）
的一次，其他的有一千元、二千元的等語，於原審訊問時更明確證稱購買四次以上，
六千元的一次，其他都是一、二千元左右等情，原審因認上訴人販賣安非他命予吳文
清四次，並無不合。又上訴人於檢察官偵查及第一審訊問時，自承販賣安非他命予吳
世明、陳麗紅之事實，原審參酌證人劉治雄、陳麗紅、吳世明、吳文清、顏榮宏、戴
英傑所為向上訴人購買安非他命之證詞、以及扣案經鑑驗無誤之安非他命與卷內其他
證據調查之結果，綜合研判，認上訴人確有上開連續販賣第二級毒品犯行，已詳敘其
取捨證據之心證理由，並非以其自白為有罪判決之唯一證據，核與採證法則並無違背
。至上訴人最後一次販賣安非他命予吳世明之行為，因吳世明係配合警方，佯稱向上
訴人購買安非他命，並未完成毒品交易即當場為警查獲，原審已就該部分認係販賣未
遂，上訴意旨稱原審認係販賣既遂，顯屬誤會。又證人李啟源於原審前審已經合法訊
問，陳述明確，依刑事訴訟法第一百九十六條規定，如別無訊問之必要，本不得再行
傳喚，上訴人於言詞辯論終結後，具狀請求傳訊，原審未再傳訊，自無違法可言。另
證人劉治雄、顏榮宏、戴英傑、陳麗紅、吳世明等人，於警訊及偵審時，已分別證述
明確，上訴人請求再予傳訊，原審因事證已明，認無傳訊之必要，已於理由內予以說
明，不能任意指為違法。又上訴人於原審並未主張其於警訊時之自白，係受警方脅迫
而為，其於法律審之本院始為此主張，自非適法。上訴意旨，並未依據卷內資料具體
指摘原判決如何違背法令，徒執陳詞，以其為警方線民，並無販賣安非他命，且係被
挾怨報復所誣指云云，而為事實之爭辯，並對原審採證認事之職權行使，任意指摘，
難謂已符合首揭法定上訴要件，其上訴違背法律上之程式，應予駁回。
據上論結，應依刑事訴訟法第三百九十五條前段，判決如主文。
中      華      民      國    九十一    年      四      月      三      日
                              最高法院刑事第五庭
                                  審判長法官  謝  家  鶴
                                        法官  洪  文  章
                                        法官  花  滿  堂
                                        法官  陳  世  淙
                                        法官  洪  佳  濱
      右正本證明與原本無異
                                              書  記  官
中      華      民      國    九十一    年      四      月              日
